【裁判字號】    89,交上訴,38
【裁判日期】    890414
【裁判案由】    公共危險等
【裁判全文】
臺灣高等法院刑事判決                            八十九年度交上訴字第三八號
    上  訴  人
    即  被  告   乙○○
右上訴人因公共危險案件，不服臺灣士林地方法院八十八年度交訴字第三三號，中華
民國八十九年一月二十八日第一審判決（起訴案號：臺灣士林地方法院檢察署八十八
年度偵字第八四九○號），提起上訴，本院判決如左：
    主      文
上訴駁回。
    事      實
一、乙○○於民國八十八年六月九日晚間九時廿五分，駕駛車牌號碼Ｑ五─七一四三
    號工程車，沿臺北縣淡水鎮○○○路由淡水往三芝方向行駛，途經台北縣淡水鎮
    ○○○路第九號橋前（起訴書誤載為同路九號）時，應注意欲超越前車時須先按
    鳴喇叭，俟前行車表示允讓後，並須保持半公尺以上之間隔超過，而依當時情狀
    亦無不能注意之情形，乃竟疏未注意警示前車及保持安全間距即貿然超車，致所
    駕工程車右後側擦撞同向右前方由甲○○所騎乘附載丙○○之車號ＣＧＶ─七六
    ○號重機車，李、謝共乘之機車因之人車倒地，致甲○○頭部外傷、身體多處擦
    挫傷，丙○○左髖部挫傷及身體多處擦傷（過失傷害部分，業經原審判決有期徒
    刑二月確定）。詎乙○○肇事後，竟加速逃逸，嗣經騎乘機車途經該處之張照祺
    發現，尾隨追趕抄錄車號，報知前往處理之警員循線查獲。
二、案經甲○○、丙○○訴由臺北縣警察局淡水分局報請臺灣士林地方法院檢察署檢
    察官偵查起訴。
    理      由
一、訊據上訴人即被告乙○○固坦承曾於前揭時地駕駛工程車經過，惟否認有肇事逃
    逸情事，辯稱：伊所駕之工程車負載甚重，伊並不知道是否曾與被害人甲○○、
    丙○○騎乘之機車發生擦撞肇事，更無明知肇事而加速闖紅燈逃逸情事，且肇事
    地點前方有派出所，路旁並設有違規照相裝置，不可能高速闖紅燈逃逸無紀錄，
    證人張照祺所言不實云云。經查：
（一）前揭事實，已據告訴人甲○○、丙○○迭於警訊、偵查及原審暨本院訊問時指
      訴甚詳，核與當場目擊車禍發生經過並騎車追趕抄錄被告車號之證人張照祺於
      偵查及原審法院訊問時供證：「當時我慢慢騎車在外車道，該路段是下坡路段
      ，有一條小橋，在我左前方有一部貨車從內車道斜切向外車道，結果貨車右後
      角撞到機車，機車上二人差點掉下橋。」（見原審法院卷八十八年十二月二十
      八日訊問筆錄）、「被告碰到告訴人後有加速跑，我們有追被告但追不到....
      被告還闖紅燈逃逸，我有告知警員此事，被害人被撞擊聲很大，我還一直按喇
      叭追他，被告應知肇事。」（見偵查卷第廿二頁反面）等語相符，並有警製道
      路交通事故調查報告表一份及現場照片多張在卷可按，且被告所駕上開工程車
      右後側擦撞痕跡，與被害人機車左後側刮痕，經警比對部位、高度及漆色均相
      吻合，有卷附比對照片可證，堪信告訴人等確因被告車輛擦撞倒地無疑。而被
      告擦撞告訴人等機車倒地後，不但未停車處理，反而加速逃逸等情，亦經告訴
      人甲○○、丙○○及證人張照祺分別供述無誤，被告雖辯稱因車身載重並未查
      覺，並無肇事逃逸之故意云云，惟證人張照祺已供明發現肇事車輛未停車處理
      後，即騎車全速追趕，不料肇事車輛反加速前進，致伊無法趕上攔阻，僅能抄
      錄車牌報知警方處理，可見被告已知擦撞肇事，始全速駛離現場，所辯顯不足
      採，本件事實已臻明確，被告犯行洵堪認定。
二、核被告所為，係犯刑法第一百八十五條之四駕駛動力交通工具肇事致人受傷而逃
    逸罪。又被告犯過失傷害罪後另行起意逃逸，所犯上開二罪，犯意各別，行為互
    異，應予分論併罰（被告犯過失傷害部分，業據原審判決有罪確定）。公訴意旨
    認過失傷害罪為肇事逃逸罪所吸收而論以一罪，尚有誤會。原審同此事實認定，
    依刑法第一百八十五條之四之規定，並審酌被告品行、過失情節，及否認犯罪態
    度不佳等一切情狀，量處有期徒刑六月，其認事用法及量刑並無不當，被告上訴
    意旨仍執前詞，否認犯罪核無理由，應予駁回。
據上論斷，應依刑事訴訟法第三百六十八條，判決如主文。
本案經檢察官李金定到庭執行職務。
中     華     民     國    八十九   年      四        月      十四      日
                             臺灣高等法院刑事第八庭
                                 審判長法  官  沈  宜  生
                                       法  官  陳  炳  彰
                                       法  官  林  陳  松
右正本證明與原本無異。
如不服本判決應於收受送達後十日內向本院提出上訴書狀，其未敘述上訴之理由者並
得於提起上訴後十日內向本院補提理由書（均須按他造當事人之人數附繕本）。
                                       書記官  明  祖  星
中     華     民     國    八十九   年      四        月      二十一    日
附錄：本案論罪科刑法條全文
刑法第一百八十五條之四
駕駛動力交通工具肇事，致人死傷而逃逸者，處六月以上五年以下有期徒刑。


司法院資訊處製作；財團法人民間司法改革基金會備份。
